# 麻烦陈版主帮我看一下,关于进料加工销售收入确认的问题

提问人：madan1119 时间：2014-01-04 11:31:11
A公司以前主要为B公司(系境外公司)提供部件,从 2013 年开始应B公司要求A公司提供的部件需要进行对接,但是对接所需材料由B公司提供,A公司采购B公司材料进口报关为进料加工,但A公司与B公司进口材料不进行结算,那么A公司进口的材料是否应确认为采购,销售收入应按全额法确认,还是净额法确认.

回答人：chenyiwei
建议对照收入确认应采用“总额法”还是“净额法”的各项标准分析判断，关键是看与B公司所提供的这部分材料相关的“一般存货风险”的承担情况，如：销售和采购的批次是否一一对应；是否在采购的同时即签订不可撤销的销售合同，且锁定销售价格；销售价格的定价依据是否为原材料进价加加工费，而不是按照所加工的产品在届时交付时的市价；等等。相对而言，双方约定采用“净额结算”方式可能只是一种结算安排，并不是确定会计核算模式的决定性证据。
另外，境内外贸易项下款项采用净额结算方式是否合规，建议查阅相关外汇管理规定和咨询外汇管理部门。